Images des répertoires du notaire Athanase Lemoine pour l'étude III
Archives nationales de France
Images des répertoires du notaire Athanase Lemoine pour l'étude III
11 février 1775 - 27 prairial an IX (11 février 1775 - 16 juin 1801)
MC/RE/III/14 - MC/RE/III/16
Etude III; Lemoine, Athanase
3 registres
Archives nationales de France
Minutes et répertoires: la loi 2008-696 du 15 juillet 2008 relative aux archives a fixé à 75 ans à compter de la date de l'acte, ou à 25 ans à compter de la date du décès de l'intéressé si ce délai est plus bref, le délai de communication des minutes et répertoires des notaires; ce délai est porté à 100 ans à compter de la date de l'acte si le document se rapporte à un mineur (code du Patrimoine, articles L213-2, 4e d et 5e).
Autres documents de l'étude (dossiers de clients, comptabilité...): s'agissant d'archives privées, ces documents sont communicables selon les modalités fixées par le déposant ou le donateur.
Certains documents ne sont pas accessibles sous leur forme originale en raison de leur mauvais état de conservation.
Registres entrés aux Archives nationales.
Images des répertoires de l’étude III
Archives de l'étude III
répertoire d'officier public ministériel
- Répertoire chronologique pour la période du 11 février 1775 au 5 décembre 1783, 11 février 1775 - 5 décembre 1783; MC/RE/III/14; Un registre de 621 pages de papier manuscrites, hauteur 35,5 x largeur 22,5 cm. Les pages ont été numérotées en 1793 par Duclos, commissaire nommé par le département de Paris, qui a noté une erreur (on passe directement de la page 83 à la page 94). Quatre pages blanches au début, six à la fin. Le registre est en bon état.
  Ce répertoire contient, pour chaque année et chaque mois lisiblement mentionnés, sur trois colonnes non encadrées, dans l'ordre, la nature de l'acte, la date du jour en chiffres arabes, les noms des parties. Le notaire a utilisé l'abréviation "Id" pour "idem" pour remplacer le nom d'une partie mentionné sur la ligne précédant la ligne courante.
  En haut et à droite de chaque page, on trouve le numéro d'ordre de la page noté par Duclos, en toutes lettres.
  répertoire
  - Page de titre: "Répertoire des minutes reçues par maître Athanaze Pierre Lemoine, successeur aux office et pratiques de feu maître Giraut notaire à Paris, commencé le onze février 1775", 1
  - Liste chronologique des actes pour la période du 11 février au 30 décembre 1775, 11 février - 30 décembre 1775; 3-53
  - Liste chronologique des actes pour la période du 2 janvier au 30 décembre 1776, 2 janvier - 30 décembre 1776; 54-114
  - Liste chronologique des actes pour la période du 1er janvier au 31 décembre 1777, 1er janvier - 31 décembre 1777; 115-169
  - Liste chronologique des actes pour la période du 1er janvier au 31 décembre 1778, 1er janvier - 31 décembre 1778; 170-234
  - Liste chronologique des actes pour la période du 2 janvier au 31 décembre 1779, 2 janvier - 31 décembre 1779; 235-301
  - Liste chronologique des actes pour la période du 3 janvier au 31 décembre 1780, 3 janvier - 31 décembre 1780; 302-377
    302-366: liste chronologique d'actes pour la période du 3 janvier au 31 décembre 1780,
    367-377: liste de constitutions "contrats viager sur le roy" pour la période du 20 juin au 27 octobre 1780.
    Aucun acte n'est enregistré pour le mois de juin.
  - Liste chronologique des actes pour la période du 2 janvier au 31 décembre 1781, 2 janvier - 31 décembre 1781; 378-459
    378-443: liste chronologique d'actes pour la période du 2 janvier au 31 décembre 1781,
    444-459: liste de constitutions "contrats viager sur le roy" pour la période du 18 juillet au 7 décembre 1781.
  - Liste chronologique des actes pour la période du 1er janvier au 31 décembre 1782, 1er janvier - 31 décembre 1782; 460-540
    460-524: liste chronologique d'actes pour la période du 1er janvier au 31 décembre 1782,
    525-540: liste de constitutions "contrats viager sur le roy" pour la période du 5 janvier au 31 décembre 1782.
  - Liste chronologique des actes pour la période du 7 janvier au 29 décembre 1783, 7 janvier - 29 décembre 1783; 541-621
    541-608: liste chronologique d'actes pour la période du 7 janvier au 29 décembre 1783,
    609-620: liste de constitutions "contrats viager sur le roy" pour la période du 21 janvier au 5 décembre 1783.
    621: page de clôture du répertoire, datée du 21 mai 1793 et du 14 août 1793.
- Répertoire chronologique pour la période du 2 janvier 1784 au 31 janvier 1791, 2 janvier 1784 - 31 janvier 1791; MC/RE/III/15; 691 pages de papier manuscrites, hauteur 38 cm x largeur 25 cm environ pour chaque page. Les pages sont en bon état.
  Ce répertoire contient, pour chaque année et chaque mois lisiblement mentionnés, sur trois colonnes non encadrées, dans l'ordre, la nature de l'acte, la date du jour en chiffres arabes, les noms des parties.
  Attention: seuls les actes passés en minute sont conservés; les actes mentionnés dans le répertoire comme passés en simple brevet (colonne 3) ne sont pas conservés par les notaires et ne sont donc pas versés au Minutier (ils sont remis aux clients).
  - Page de titre: "Répertoire des années 1784, 1785, 1786, 1787, 1788 et 1789. Maître Lemoine, notaire"., 0
  - Liste chronologique des actes pour la période du 2 janvier au 31 décembre 1784, 2 janvier - 31 décembre 1784; 1-113
    1-83: liste chronologique d'actes pour la période du 2 janvier au 31 décembre 1784,
    83-113: liste de constitutions "contrats viagers sur le roy, édit de décembre 1783" pour la période du 30 avril au 26 novembre 1784.
    Entre la page quatorze et la page quinze, un feuillet a été inséré, sans doute après versement du registre aux Archives nationales, pour remplacer un feuillet manquant. La liste qu'il porte a été rédigée "d'après les minutes qui se sont trouvées dans le carton". Ce feuillet donne une liste d'actes pour la période du 9 au 16 mars 1784.
  - Liste chronologique des actes pour la période du 1er janvier au 31 décembre 1785, 1er janvier - 31 décembre 1785; 114-214
  - Liste chronologique des actes pour la période du 2 janvier au 30 décembre 1786, 2 janvier - 30 décembre 1786; 215-322
  - Liste chronologique des actes pour la période du 1er janvier au 31 décembre 1787, 1er janvier - 31 décembre 1787; 323-428
    A l'angle supérieur gauche de la page 362, est accroché un morceau de papier qui mentionne un acte du 12 mai 1787 ("mariage, François Isidore Pirlot de l'Hermitage et Barbe Donaté") non mentionné dans le corps du répertoire.
  - Liste chronologique des actes pour la période du 1er janvier au 31 décembre 1788, 1er janvier - 31 décembre 1788; 429-518
  - Liste chronologique des actes pour la période du 1er janvier au 31 décembre 1789, 1er janvier - 31 décembre 1789; 519-602
  - Page de titre: "Répertoire contenant l'année 1790 et le mois de janvier 1791. Lemoine, notaire"., 605
  - Liste chronologique des actes pour la période du 2 janvier au 31 décembre 1790, 2 janvier - 31 décembre 1790; 607-679
  - Liste chronologique des actes pour la période du 4 au 31 janvier 1791, 4 janvier - 31 janvier 1791; 680-691
  - Liste chronologique de constitutions "Supplément pour les minutes revenues du bureau de la municipalité" pour la période du 30 octobre 1790 au 29 janvier 1791, 30 octobre 1790 - 29 janvier 1791; 692-693
- Répertoire chronologique pour la période du 1er février 1791 au 27 prairial an IX (1er février 1791 - 16 juin 1801), 1er février 1791 - 27 prairial an IX (1er février 1791 - 16 juin 1801); MC/RE/III/16; Registre, composé de 689 pages de papier manuscrites, hauteur 30 cm x largeur 21,5 cm environ pour chaque page. Les pages sont en bon état. Les pages 1 à 6 sont vierges, de même que les pages. Certaines pages ont été entièrement découpées et manquent.
  Le registre contient aussi le répertoire du notaire Antoine Riollet pour la période du 28 prairial au 8 messidor an IX (17 juin - 27 juin 1801).
  7-217: liste chronologique des actes en brevet pour la période du 3 février 1791 au 19 mars 1799,
  219-605: liste chronologique des actes pour la période du 1er février 1791 au 18 mars 1799,
  607-689: liste détaillée des minutes et brevets pour la période du 1er germinal an VII au 27 prairial an IX (21 mars 1799 - 16 juin 1801).
  - Liste chronologique des actes en brevet pour la période du 3 février au 31 décembre 1791, 3 février - 31 décembre 1791; 7-29
  - Liste chronologique des actes en brevet pour la période du 1er janvier au 31 décembre 1792, 1er janvier - 31 décembre 1792; 33-49
  - Liste chronologique des actes en brevet pour la période du 26 février au 30 décembre 1793, 26 février - 30 décembre 1793; 51-66
  - Liste chronologique des actes en brevet pour la période du 1er pluviose an II au 6ème jour complémentaire an III (20 janvier 1794 - 22 septembre 1795), 1er pluviose an II - 6ème jour complémentaire an III (20 janvier 1794 - 22 septembre 1795); 67-139
  - Liste chronologique des actes en brevet pour la période du 1er vendémiaire au 5ème jour complémentaire an IV (23 septembre 1795 - 21 septembre 1796), 1er vendémiaire - 5ème jour complémentaire an IV (23 septembre 1795 - 21 septembre 1796); 139-165
  - Liste chronologique des actes en brevet pour la période du 4 vendémiaire au 5ème jour complémentaire an V (25 septembre 1796 - 21 septembre 1797), 4 vendémiaire - 5ème jour complémentaire an V (25 septembre 1796 - 21 septembre 1797); 171-188
  - Liste chronologique des actes en brevet pour la période du 1er vendémiaire au 29 fructidor an VI (22 septembre 1797 - 15 septembre 1798), 1er vendémiaire - 29 fructidor an VI (22 septembre 1797 - 15 septembre 1798); 189-208
  - Liste chronologique des actes en brevet pour la période du 2 vendémiaire au 29 ventose an VII (23 septembre 1798 - 19 mars 1799), 2 vendémiaire - 29 ventose an VII (23 septembre 1798 - 19 mars 1799); 209-217
  - Liste chronologique des actes pour la période du 1er février au 31 décembre 1791, 1er février - 31 décembre 1791; 219-262
  - Liste chronologique des actes pour la période du 2 janvier au 31 décembre 1792, 2 janvier - 31 décembre 1792; 263-304
  - Liste chronologique des actes pour la période du 1er janvier 1793 au 4ème jour complémentaire an II (1er janvier 1793 - 20 septembre 1794), 1er janvier 1793 - 4ème jour complémentaire an II (1er janvier 1793 - 20 septembre 1794); 306-422
  - Liste chronologique des actes pour la période du 1er vendémiaire au 6ème jour complémentaire an III (22 septembre 1794 - 22 septembre 1795), 1er vendémiaire - 6ème jour complémentaire an III (22 septembre 1794 - 22 septembre 1795); 423-483
  - Liste chronologique des actes pour la période du 1er vendémiaire au 5ème jour complémentaire an IV (23 septembre 1795 - 21 septembre 1796), 1er vendémiaire - 5ème jour complémentaire an IV (23 septembre 1795 - 21 septembre 1796); 484-526
  - Liste chronologique des actes pour la période du 8 vendémiaire au 5ème jour complémentaire an V (29 septembre 1796 - 21 septembre 1797), 8 vendémiaire - 5ème jour complémentaire an V (29 septembre 1796 - 21 septembre 1797); 527-562
  - Liste chronologique des actes pour la période du 2 vendémiaire au 4ème jour complémentaire an VI (23 septembre 1797 - 20 septembre 1798), 2 vendémiaire - 4ème jour complémentaire an VI (23 septembre 1797 - 20 septembre 1798); 563-592
  - Liste chronologique des actes pour la période du 2 vendémiaire au 28 ventose an VII (23 septembre 1798 - 18 mars 1799), 2 vendémiaire - 28 ventose an VII (23 septembre 1798 - 18 mars 1799); 593-605
    A partir de la page 597 (acte du 2 nivose an VII, soit le 22 décembre 1798), la liste des actes mentionne pour chaque acte, son numéro d'ordre, la date et le montant de l'enregistrement, ainsi que, le cas échéant, la désignation des immeubles.
  - Liste chronologique des minutes et brevets pour la période du 1er germinal an VII au 27 prairial an IX (21 mars 1799 - 16 juin 1801), 1er germinal an VII - 27 prairial an IX (21 mars 1799 - 16 juin 1801); 607-689
    La liste comporte pour chaque acte, la nature de l'acte, sa date, son numéro d'ordre (une séquence pour les minutes, une pour les brevets), les noms et demeures des parties, la désignation des immeubles et de leur montant, la date et le montant de l'enregistrement de l'acte.